臺灣高等法院刑事判決　　　　　　　　 100年度軍上字第41號
上　訴　人
即　被　告　徐嘉壕
上列上訴人因公共危險案件，不服國防部高等軍事法院100 年度
上訴字第054 號，中華民國100 年10月5 日第二審判決（起訴案
號：國防部北部地方軍事法院檢察署100 年偵字第102 號、第一
審案號：國防部北部地方軍事法院100 年度訴字第106 號），提
起上訴，本院判決如下：
    主  文
上訴駁回。
    理  由
一按當事人不服高等軍事法院宣告有期徒刑之上訴判決者，得以
  判決違背法令為理由，向高等法院提起上訴；上訴最高法院或
  高等法院之案件，準用刑事訴訟法關於上訴第三審之規定，軍
  事審判法第181 條第5 項、第206 條第1 項但書分別定有明文
  ，是本院受理有關軍事法院移送審判之上訴案件，應依刑事訴
  訟法關於上訴第三審之規定。次按依刑事訴訟法第377 條規定
  ：上訴於第三審法院，非以判決違背法令為理由，不得為之。
  故而，提起第三審上訴，應以原判決違背法令為理由，係屬法
  定要件，且必須依據卷內資料為具體之指摘，並足據以辨認原
  判決已具備違背法令之形式，始屬相當。若上訴理由狀並未依
  據卷內訴訟資料，具體指摘原判決不適用法則或如何適用不當
  ，應認為其上訴為違背法律上之程式，予以駁回，有最高法院
  76年臺上字第5771號判例足資參照。
二上訴人即被告徐嘉壕不服第一審軍事法院論以被告犯陸海空軍
  刑法第54條第1 項之服用酒類、不能安全駕駛動力交通工具罪
  ，處被告有期徒刑6 月，如易科罰金以新臺幣1 千元折算1日
  之罪刑宣告，以第一審量刑過重提起第二審上訴。原判決以被
  告於入伍服役期間之99年8 月14日19時許迄同日22時30分許，
  在桃園縣中壢市○○○道KTV 飲酒，明知酒後駕駛動力交通工
  具易生危險，且已達不能安全駕駛之程度，猶貿然騎乘車號AX
  6-706 號重型機車，於行經桃園縣龍潭鄉○○路112 巷13號前
  ，經警攔檢實施酒精濃度測試，測得呼氣酒精濃度達0.58MG/L
  之事實，業據被告自白不諱，且有桃園縣政府警察局汽車駕駛
  人酒後生理協調平衡檢測紀錄卡、刑法第185 條之3 案件測試
  觀察紀錄表、道路交通事故當事人酒精測定紀錄表等證據，因
  認被告犯陸海空軍刑法第54條第1 項之服用酒類或其他相類之
  物，不能安全駕駛動力交通工具而駕駛罪，事證明確，復審酌
  被告明知國軍一再宣導酒後不得駕車之政令，竟為圖一時便利
  ，心存僥倖，仍於酒後駕車，造成用路人之生命、身體及財產
  陷於不可預測之危險，及其到案後坦承犯行，態度良好等情狀
  ，認一審法院量處有期徒刑6 月，並諭知易科罰金折算標準，
  量刑並無不當，而駁回被告之上訴。已詳敘其調查證據之結果
  及證據取捨並認定事實之理由；所為論斷，均有卷存證據資料
  可資覆按。從形式上觀察，原判決並無違背法令之情形。
三被告上訴意旨略以：被告犯罪當時雖為軍人，難為表率，固應
  重判，然請姑念為初犯，亦未肇事，參以原檢察官緩起訴處分
  （上訴狀誤為台灣桃園地方法院判決）僅需支付3 萬元，及被
  告有不再犯、改過向善之決心與誠意，酌予減輕刑度云云。
四經查：原審已依審理所得取捨證據，認定事實及適用法律，並
  於判決中詳加說明理由。再按量刑屬事實審之職權，原判決已
  說明審酌刑法第57條所列各款事項而為刑之量定，其既未逾越
  法定刑度，亦未濫用權限，自無違法。綜上，原審判決並無採
  證、認事及量刑不合經驗法則、論理法則，亦無判決理由矛盾
  之或理由不悖之違法。被告上訴並未就原判決是否違背法令具
  體指摘，徒憑己意逕指原判決違背法令，提起上訴第三審，顯
  與首開得向本院提起上訴之法律規定不合，其上訴顯屬違背法
  律上之程式，難認有據，應予駁回。
五據上論斷，應依軍事審判法第206 條第1 項但書、刑事訴訟法
  第395 條前段，判決如主文。
中    華    民    國    100     年    11    月    29  日
                  刑事第二十一庭審判長法  官  周政達
                                      法  官  趙文卿
                                      法  官  江翠萍
以上正本證明與原本無異。
不得上訴。
                                      書記官  王靜怡
中    華    民    國   100    年    11    月    30    日